【裁判字號】    90,簡抗,10
【裁判日期】    900926
【裁判案由】    強制執行
【裁判全文】
臺灣桃園地方法院民事庭裁定  九十年度簡抗字第一○號
    抗  告  人  甲○○
    相  對  人  福灣企業股份有限公司
    法定代理人  康薩松
右當事人間聲請停止強制執行事件，抗告人對於中華民國九十年八月十三日本院桃園
簡易庭九十年度桃簡聲字第三三號第一審裁定提起抗告，本院裁定如左：
    主  文
抗告駁回。
抗告程序費用由抗告人負擔。
    理  由
一、抗告意旨略以：原裁定以「本院經調取九十年度執字第七八二九號執行卷及九十
    年桃簡字第八○○號民事卷審查結，認為尚無停止強制執行之必要。」云云。惟
    查抗告人於聲請停止執行時已檢附理由及証物，且依強制執行法第十八條第二項
    規定並非「法院依自由意思認定之」，而應依事實及理由審查認定之，故原裁定
    就此顯有誤會，爰依法提起本件抗告。
二、按有回復原狀之聲請，或提起再審或異議之訴，或對於和解為繼續審判之請求，
    或提起宣告調解無效之訴、撤銷調解之訴，或對於許可強制執行之裁定提起抗告
    時，法院因必要情形或依聲請定相當並確實之擔保，得為停止強制執行之裁定，
    強制執行法第十八條第二項定有明文，又所謂必要情形，係指若不停止執行，將
    發生不能或難以回復原狀之損害，至有無必要情形則由法院依職權認定之，法院
    於決定時應斟酌回復原狀之聲請、再審之訴等，是否顯無理由，將來勝訴後是否
    發生不能或難以回復之損害。查本件本院九十年度執字第七八二九號給付票款強
    制執行事件，係就抗告人任職於核能研究所之薪津（包含薪俸、各種津貼、補助
    費等在內）及所有獎金在三分之一範圍內予以扣押，並移轉予相對人，有本院執
    行命令乙紙在卷足憑，顯見，本件扣押之標的既係抗告人之薪津，且扣押範圍僅
    及薪津之三分之一，依社會一般觀念觀之，若不停止執行，尚難認將發生不能或
    難以回復原狀之損害，準此以觀，本件尚難謂有停止強制執行之必要情形。
三、至抗告人於原審固聲明願供擔保，聲請停止強制執行，惟按強制執行法第十八條
    第一項明定強制執行程序開始後，除法律另有規定外，不停止執行，明示以不停
    止執行為原則，同條第二項所以例外規定得停止執行，係因回復原狀等訴訟果勝
    訴確定，據以強制執行之執行名義將失其效力，為避免債務人發生難以回復之損
    害，故於受訴法院認有必要時得裁定停止執行，如受訴法院認無必要，僅因債務
    人聲明願供擔保，亦須裁定停止執行，無異許可債務人僅憑一己之意，即可達停
    止執行之目的，不僅與強制執行法第十八條所定原則上不停止執行之立法意旨相
    背，亦無法防止債務人濫行訴訟以拖延執行，且基於例外規定嚴格解釋原則，如
    因債務人聲明願供擔保，即應裁定停止強制執行，亦不免有陷於例外規定轉換成
    原則規定之疑，故應認縱債務人聲明願供擔保，仍須受訴法院認有必要者，始得
    裁定停止執行，查本件應無必要裁定停止強制執行，已如前述，是自不得因抗告
    人聲明願供擔保，本院即應定相當並確實之擔保，遽為停止強制執行之裁定，併
    此敘明。
四、從而，原審駁回抗告之人之聲請，於法並無不合，抗告意旨指摘原裁定不當，求
    予廢棄，為無理由，應予駁回。
五、據上論結，應依民事訴訟法第四百九十二條第一項、第九十五條、第七十八條，
    裁定如主文。
中      華      民      國    九十      年      九      月    二十六    日
                            臺灣桃園地方法院民事第一庭
~B審判長法官  陳世宗
~B法      官  黃漢權
~B法      官  林信旭
右為正本係照原本作成
中      華      民      國    九十      年      九      月    二十六    日
~B法院書記官  陳美年


司法院資訊處製作；財團法人民間司法改革基金會備份。
